臺灣板橋地方法院刑事判決　　　　　　　 94年度訴字第963號
公　訴　人　臺灣板橋地方法院檢察署檢察官
被　　　告　甲○○
上列被告因違反毒品危害防制條例案件，經檢察官提起公訴（94
年度毒偵字第1972號），經本院訊問被告為有罪陳述後，改依簡
式審判程序審理，並判決如下：
    主  文
甲○○施用第一級毒品，累犯，處有期徒刑柒月；又施用第二級
毒品，累犯，處有期徒刑月。應執行有期徒刑玖月。
    事  實
一、甲○○前有竊盜、違反毒品危害防制條例等前科，曾於民國
    91年間因竊盜案件，經本院以90年度易字第3378號判決有期
    徒刑4 月，經台灣高等法院以91年度上易字第1836號判決駁
    回上訴，於91年8 月30日確定，並於91年10月21日易科罰金
    執行完畢。又於91年間因施用毒品案件，經本院以91年度毒
    聲字第3914號裁定觀察勒戒，嗣因認有繼續施用傾向，由本
    院以91年度毒聲字第4202號裁定強制戒治，嗣於92年5 月間
    ，因戒治成效良好，遂經本院以92年度毒聲字第1499號裁定
    停止戒治付保護管束，詎甲○○於停止戒治期間因違反保護
    管束事項情節重大，再經本院以92年度毒聲字第3688號裁定
    撤銷停止戒治，至93年8 月22日始戒治執行期滿。
二、竟甲○○仍不知悔改，明知海洛因、安非他命分別係毒品危
    害防制條例第2 條第2 項第1 、2 款所定之第一級及第二級
    毒品，依法均不得施用、持有，竟基於施用第一級毒品海洛
    因之犯意，於94年1 月5 日凌晨1 時許為警採尿前26小時內
    之某時，在其停放於台北縣三峽鎮有木147 號前之某自小客
    車內，以注射針筒施用第一級毒品海洛因一次；另基於施用
    第二級毒品安非他命之犯意，於94年1 月4 日下午2 時許，
    在上述自用小客車內，以吸食器燒烤施用第二級毒品安非他
    命一次。嗣經警於94年1 月4 日晚間22時許在台北縣三峽鎮
    ○○路○ 段17巷9 號廢棄空屋處查獲，並採取尿液送驗結果
    ，檢體呈安非他命及嗎啡均陽性反應，而悉上情。
三、案經台北縣政府警察局三峽分局報告台灣板橋地方法院檢察
    署檢察官偵查起訴。
    理  由
一、訊據被告甲○○於本院準備程序與審理中，對上揭事實均坦
    承不諱，此外，被告經警於94年1 月5 日凌晨1 時許採尿送
    驗結果（檢體編號：00000000號），呈嗎啡及安非他命陽性
    反應，有台灣檢驗科技股份有限公司尿液檢驗報告及姓名對
    照表各一件在卷可參（見偵卷第5 至6 頁）。由上所述，足
    見被告所為自白與事實相符，而得採為認定之依據。次查，
    被告於91年間因施用毒品案件，經本院以91年度毒聲字第
    3914號裁定觀察勒戒，嗣因認有繼續施用傾向，由本院以91
    年度毒聲字第4202號裁定強制戒治，嗣於92年5 月間，因戒
    治成效良好，遂經本院以92年度毒聲字第1499號裁定停止戒
    治付保護管束，詎甲○○於停止戒治期間因違反保護管束事
    項情節重大，再經本院以92年度毒聲字第3688號裁定撤銷停
    止戒治，至93年8 月22日始戒治執行期滿等情，有全國施用
    毒品案件紀錄表、台灣高等法院被告前案紀錄表各一件在卷
    可稽。本件事證明確，被告犯行堪以認定。
二、按海洛因屬毒品危害防制條例第2 條第2 項第1 款所列之第
    一級毒品，而安非他命屬同項第2 款所列之第二級毒品，是
    核被告甲○○所為，係犯毒品危害防制條例第10條第1 項、
    第2 項之施用第一級毒品海洛因罪及第二級毒品安非他命罪
    。其施用前後非法持有第一級及第二級毒品之低度行為，均
    已為施用之高度行為所吸收，不另論罪。又被告所犯上開施
    用第一級毒品海洛因及施用第二級毒品安非他命等罪，犯意
    各別、行為互殊，應予分論併罰。再被告於91年間因竊盜案
    件，經本院以90年度易字第3378號判決有期徒刑4 月，經台
    灣高等法院以91年度上易字第1836號判決駁回上訴，於91年
    8 月30日確定，並於91年10月21日易科罰金執行完畢乙節，
    亦有前述前案紀錄表一件在卷可查，其於有期徒刑執行完畢
    後再犯本件均有期徒刑以上之罪，均為累犯，分應依刑法第
    47條之規定，加重其刑。本院審酌被告已有違反毒品危害防
    制條例前科之素行狀況，且前已有施用毒品紀錄，竟又為
    本件犯行，顯見其未知戒除毒癮，意志力薄弱，並考量施用
    毒品乃自戕行為，所生危害非鉅，暨被告坦承犯行，犯後態
    度良好等一切情狀，量處如主文所示之刑，並定應執行刑如
    主文所示。
三、末按「除被告所犯為死刑、無期徒刑、最輕本刑為三年以上
    有期徒刑之罪或高等法院管轄第一審案件者外，於前條第一
    項程序進行中，被告先就被訴事實為有罪之陳述時，審判長
    得告知被告簡式審判程序之旨，並聽取當事人、代理人、辯
    護人及輔佐人之意見後，裁定進行簡式審判程序」，刑事訴
    訟法第273 條之1 定有明文。查本件被告涉犯之毒品危害防
    制條例第10條第1 項、第2 項之施用毒品罪，法定本刑並非
    最輕本刑為3 年以上有期徒刑之罪，且被告於本院準備程序
    期日中已就被訴事實為有罪之陳述，經告知被告簡式審判程
    序之旨後，被告及公訴人對於本件改依簡式審判程序審理亦
    均表示無意見，是本院即依前揭刑事訴訟法規定，裁定本件
    進行簡式審判程序，附此敘明。
據上論斷，應依刑事訴訟法第273 條之1 第1 項、第299 條第1
項前段，修正後毒品危害防制條例第10條第1 項、第2 項，刑法
第11條前段、第47條、第51條第5 款，判決如主文。
本案經檢察官馬中琍到庭執行職務。
中　　華　　民　　國　　94　　年　　7 　　月　　18　　日
                  刑事第十七庭  法　官  汪怡君
上列正本證明與原本無異。
如不服本判決，應於送達後十日內向本院提出上訴狀。
                                書記官  李郁禎
中　　華　　民　　國　　94　　年　　7 　　月　　18　　日
附錄本案論罪科刑法條全文：
毒品危害防制條例第10條
施用第一級毒品者，處六月以上五年以下有期徒刑。
施用第二級毒品者，處三年以下有期徒刑。
